【裁判字號】    89,訴,59
【裁判日期】    890316
【裁判案由】    偽造文書
【裁判全文】
臺灣臺南地方法院刑事判決                            八十九年度訴字第五九號
    公  訴  人  臺灣台南地方法院檢察署檢察官
    被      告  乙○○
右列被告因偽造文書案件，經檢察官提起公訴 (八十八年度偵字第七八八０號 )，本
院判決如左：
    主  文
乙○○偽造公印，處有期徒刑拾月。
偽造之「楠西鄉公所」印章壹枚沒收。
    事  實
一、乙○○於民國八十四年六月間，在台南市○○○路○段一六六號其經營之汽車保
    養廠內，偽造「楠西鄉公所」之公印一枚，以備汽車修護時報出險所用。嗣於八
    十八年六月二十二日十八時三十分許，為警持搜索票在上址查獲，並扣得該印章
    一枚。
二、案經台南市警察局移送臺灣台南地方法院檢察署檢察官偵查起訴。
    理  由
一、訊據被告乙○○矢口否認有何偽造公印之犯行，辯稱：上開印章係楠西鄉公所委
    託伊修理汽車，因要向保險公司報出險申請費用，而由該鄉公所總務丙○○於八
    十四年六月十四日交予伊的云云。惟查，上開偽造之公印確係被告私自刻印等情
    ，業據被告於警訊及偵查中供承不諱（見八十八年度偵字第七八八０號偵訊卷第
    六頁反面、第四十六頁），且有偽造之「楠西鄉公所」印章一枚扣案可資佐證，
    而查獲之上開印章並非楠西鄉公所之印章，且楠西鄉公所並未授權被告刻用該枚
    印章等情，業據證人即楠西鄉公所員工甲○○、黃國保到庭陳證綦詳，另證人即
    前楠西鄉公所員工丙○○並到庭結證：「（問：八十四年六月份時有無牽鄉長的
    車子至被告維修廠修理？）有。修理完後他有說要報出險，並沒有跟我拿任何印
    章，我也沒有拿任何印章給他，他只說保險他自行處理，我也未答應他可自行刻
    楠西鄉公所的印章」、「（問：扣案的楠西鄉公所的印章是否你交給他的？或是
    你請他去刻印的？）都沒有」等語明確（見本院八十九年三月二日審判筆錄），
    況被告復自承於八十四年六月十四日當日即辦理出險完畢，且之後無須再使用該
    印章等語無訛（參本院八十九年一月二十七日訊問筆錄），設上開印章果係丙○
    ○於八十四年六月十四日所交予，則被告於當日使用完畢後即應返還丙○○始合
    常理，豈有自行留存逾四年始為警另案搜索查獲之理？足見被告前開所辯，均係
    卸責之詞，不足採信，事證明確，被告犯行堪予認定。
二、核被告乙○○所為，係犯刑法第二百十八條第一項之偽造公印罪。爰審酌被告素
    行、犯罪動機、目的、手段、所為危害及犯後態度等一切情狀，量處如主文所示
    之刑，以示懲儆。偽造之「楠西鄉公所」印章一枚，不問屬於被告與否，爰依刑
    法第二百十九條併予宣告沒收。
據上論斷，應依刑事訴訟法第二百九十九條第一項前段，刑法第二百十八條第一項
第二百十九條，判決如主文。
中    華    民    國      八十九      年      三      月      十六      日
                                  臺灣臺南地方法院刑事第三庭
                                          法  官  張瑛宗
右正本證明與原本無異。
如不服本判決，應於判決送達後十日內，向本院提出上訴狀。
                                          書記官  歐祝吟
中    華    民    國      八十九      年      三      月      十六      日
附錄本案論罪科刑法條全文：
刑法第二百十八條第一項：
偽造公印或公印文者，處五年以下有期徒刑。
刑法第二百十九條：
偽造之印章、印文或署押，不問屬於犯人與否，沒收之。


司法院資訊處製作；財團法人民間司法改革基金會備份。
